RAUL ENRIQUE DONOSO JARA

Esperanza 651, depto. 39, Santiago Región Metropolitana, Chile 18626753-2 +56944981331 rauld08@hotmail.com

PRESENTACIÓN

Titulado de Ingeniería en Mecánica Automotriz y Autotrónica en DuocUC. Con vasta experiencia en el área técnica electrónica y administrativa en área de servicios. Enfocado en desarrollar cargos relacionados al área administrativa y productiva del rubro automotriz, donde pueda aportar mi capacidad de adaptabilidad, predisposición al trabajo en equipo y logro de metas y objetivos.

FORMACIÓN

2015 - 2019 (Titulado) DUOC UC, CHILE

Ingeniería en Mecánica Automotriz y Autotrónica

2008 - 2011 SALESIANOS ALAMEDA, CHILE

Educación media

EXPERIENCIA LABORAL

Mar 2019 - Jun 2021 ASISTENTE DE SERVICIOS - SCANIA CHILE S.A.

Encargado de coordinar los servicios de mantenimiento preventivo y reserva de recursos para éstos mediante el

uso de plataformas digitales.

Dic 2018 - Feb 2019 PRACTICANTE - ANALISTA DE SERVICIOS - SCANIA CHILE S.A (Práctica)

Alumno en práctica desarrollando funciones acordes al cargo de Analista de Servicios

Jun 2018 - Ago 2018 AYUDANTE DE MECÁNICO - TOYOTA BRUNO FRITSCH S.A. (Práctica)

Práctica laboral en área de servicio. Ayudante de mecánico en funciones de mantenimiento preventivo.

Mar 2012 - Ene 2018 TÉCNICO EN LABORATORIO - GRUPO EL CONQUISTADOR

Técnico en electrónica. Fabricación, mantenimiento y reparación de equipos de audio y vídeo.

INFORMACIÓN ADICIONAL

2017 - 2018 CERTIFICACIÓN TOEIC BRIDGE

Inglés nivel B1 en comprensión lectora y auditiva

2010 - 2011 TÍTULO DE TÉCNICO DE NIVEL MEDIO EN ELECTRÓNICA

Formación Técnica en Centro Educativo Salesianos Alameda

IDIOMAS

Inglés (intermedio). Español (nativo).

HABILIDADES

Microsoft Office (intermedio).